ACORDAO-COMPLETO-2399267

ACÓRDÃO DE RELAÇÃO

ACÓRDÃO DE RELAÇÃO 463/2020 ATA 7/2020 - PLENÁRIO

Acórdão 463/2020-TCU-Plenário
Os Ministros do Tribunal de Contas da União, reunidos em Sessão de Plenário, e considerando os pedidos de parcelamento de multa apresentados pelo Sr. Álvaro da Costa Rondon Neto (CPF XXX.806.001-XX) , em 24 (vinte e quatro) parcelas, peça 451, e pelo Sr. Humberto Miranda Cardoso (CPF XXX.662.401-XX) , em 18 parcelas (dezoito) , peça 452, em função de condenação oriunda do Acórdão 248/2017-TCU-Plenário, peça 300, mantido pelo Acórdão 783/2017-TCU-Plenário, ACORDAM, por unanimidade, com fundamento nos arts. 143, inciso V, alínea b, e 217 do Regimento Interno/TCU, em autorizar o parcelamento das multas aplicadas pelo Acórdão 248/2017-TCU-Plenário aos responsáveis arrolados no subitem 1.2. abaixo, em 36 (trinta e seis) parcelas, sobre as quais incidirão os correspondentes acréscimos legais (atualização monetária) , fixando o vencimento da primeira em 15 (quinze) dias, a contar do recebimento da notificação, e o das demais, a cada 30 (trinta) dias, na forma prevista na legislação em vigor, alertando aos responsáveis que a falta de recolhimento de qualquer parcela importará o vencimento antecipado do saldo devedor (§ 2º do art. 217 do Regimento Interno/TCU) :
1. Processo TC-Processo 029.929/2015-6 (DENÚNCIA) 
	1.1. Apensos: Processo 016.594/2019-3 (SOLICITAÇÃO) ; Processo 035.283/2015-7 (DENÚNCIA) 
	1.2. Responsáveis: Humberto Miranda Cardoso (XXX.662.401-XX) ; Jânio Lopes Miranda (XXX.736.881-XX) ; Marconi Goncalves Brasileiro de Sant Anna (XXX.885.701-XX) ; Álvaro da Costa Rondon Neto (XXX.806.001-XX) 
	1.3. Interessados: Secretaria de Educação Básica (00.394.445/0124-52) ; Va & R Informatica Ltda (04.699.854/0001-69) 
	1.4. Órgão/Entidade: Advocacia-geral da União; Agência Nacional de Transportes Aquaviários; Companhia Energética de Alagoas; Departamento de Polícia Rodoviária Federal; Instituto Nacional de Pesquisas Espaciais; Ministério da Cultura (extinta) ; Ministério da Educação; Ministério da Indústria, Comércio Exterior e Serviços (extinta) ; Ministério da Integração Nacional (extinta) ; Ministério das Comunicações (extinto) ; Ministério de Minas e Energia (vinculador) ; Ministério do Esporte (extinta) ; Secretaria de Direitos Humanos; Universidade Federal de São Paulo
	1.5. Relator: Ministro Walton Alencar Rodrigues
	1.6. Representante do Ministério Público: Procurador Sergio Ricardo Costa Caribé
	1.7. Unidade Técnica: Secretaria de Fiscalização de Tecnologia da Informação (SEFTI) .
	1.8. Representação legal: Anna Dias Rodrigues (131.159/OAB-MG) e outros, representando Humberto Miranda Cardoso, Jânio Lopes Miranda, Marconi Goncalves Brasileiro de Sant Anna e Álvaro da Costa Rondon Neto; Gustavo Toniol Raguzzoni e outros, representando Va & R Informatica Ltda. 
	1.9. Determinações/Recomendações/Orientações: não há.

Advocacia-geral da União; Agência Nacional de Transportes Aquaviários; Companhia Energética de Alagoas; Departamento de Polícia Rodoviária Federal; Instituto Nacional de Pesquisas Espaciais; Ministério da Cultura (extinta); Ministério da Educação; Ministério da Indústria, Comércio Exterior e Serviços (extinta); Ministério da Integração Nacional (extinta); Ministério das Comunicações (extinto); Ministério de Minas e Energia (vinculador); Ministério do Esporte (extinta); Secretaria de Direitos Humanos; Universidade Federal de São Paulo

Humberto Miranda Cardoso (XXX.662.401-XX); Jânio Lopes Miranda (XXX.736.881-XX); Marconi Goncalves Brasileiro de Sant Anna (XXX.885.701-XX); Álvaro da Costa Rondon Neto (XXX.806.001-XX)

ACORDAO-COMPLETO-2550854

Acórdão de Relação 2194/2022 - Plenário

Acórdão de Relação

ÁLVARO DA COSTA RONDON NETO E OUTROS

WALTON ALENCAR RODRIGUES

Anna Dias Rodrigues (131.159/OAB-MG) e outros, representando Humberto Miranda Cardoso, Jânio Lopes Miranda, Marconi Goncalves Brasileiro de Sant Anna e Álvaro da Costa Rondon Neto; Gustavo Toniol Raguzzoni e outros, representando Va & R Informatica Ltda.

Procurador Sergio Ricardo Costa Caribé

DENÚNCIA (DEN)

Secretaria de Fiscalização de Tecnologia da Informação (SEFTI).